ACORDAO-COMPLETO-2342245

ACÓRDÃO DE RELAÇÃO

ACÓRDÃO DE RELAÇÃO 663/2019 ATA 3/2019 - SEGUNDA CÂMARA

Acórdão 663/2019-TCU-Segunda Câmara
VISTOS, relacionados e discutidos estes autos de concessões de Pensões Civis em favor de beneficiários de ex-servidores do Superintendência de Administração do Ministério do Planejamento, Orçamento e Gestão Em Rondônia, cujos atos foram encaminhados a este Tribunal, por intermédio do sistema Sisac, para apreciação, conforme a sistemática definida na Instrução Normativa nº 55/2007.
Considerando que no cruzamento dos sistemas Sisac e Siape, constatou-se que todos os beneficiários de pensão foram excluídos por falecimento, maioridade ou outro motivo;
Considerando o parecer do Ministério Público;
ACORDAM os Ministros do Tribunal de Contas da União, diante das razões expostas pelo Relator, e com fulcro no artigo 71, inciso III, da Constituição Federal de 1.988; c/c nos arts. 1º, inciso V, e 39, inciso II, ambos da Lei 8.443, de 16 de julho de 1992, c/c os  1º,  inciso VIII; 17, inciso III; 143, inciso II e 259, inciso II, do Regimento Interno/TCU, em:
Considerar prejudicada a apreciação de mérito dos atos a seguir discriminados, conforme dispõe o art. 7º da Resolução TCU nº 206/2007, alterada pela Resolução 237/2010, por perda de objeto, tendo em vista o falecimento dos beneficiários, maioridade ou outro motivo.
1. Processo TC-Processo 039.622/2018-5 (PENSÃO CIVIL) 
	1.1. Interessados: Ana Nasta Carolina Thomaz (XXX.168.022-XX) ; Anibal Xavier da Silveira (XXX.750.142-XX) ; Antonio Carvalho Gomes (XXX.528.232-XX) ; Caioa da Paixao Silva (XXX.336.142-XX) ; Candelaria Soares Lopes (XXX.890.362-XX) ; Cosma de Jesus (XXX.583.162-XX) ; Deusa Alves Pereira de Souza (XXX.862.662-XX) ; Eliton Quaresma de Carvalho (XXX.581.282-XX) ; Emerson Paixao Nunes (XXX.926.782-XX) ; Fabio Batista de Souza (XXX.027.772-XX) ; Fabiola Batista de Souza (XXX.807.502-XX) ; Francisco Gomes da Costa (XXX.103.202-XX) ; Gilma Lemos da Silva (XXX.118.062-XX) ; Janara Batista de Souza (XXX.242.512-XX) ; Maria Euda de Souza (XXX.772.862-XX) ; Maria Pereira de Moraes (XXX.384.522-XX) ; Maria dos Anjos Gomes da Silveira (XXX.664.292-XX) ; Marta da Silva Freitas (XXX.983.302-XX) ; Márcia Regina Sousa Ferraz (XXX.964.762-XX) ; Naira Batista de Souza (XXX.242.522-XX) ; Olindo Gois (XXX.094.682-XX) ; Osvaldo Fernandes da Silva (XXX.421.312-XX) ; Rafael Batista de Souza (XXX.242.532-XX) ; Raimundo Ortiz Quaresma de Carvalho (XXX.281.952-XX) ; Rocilda Paula de Lima (XXX.748.202-XX) ; Silvia da Paixao Cruz Silva (XXX.357.362-XX) ; Vitorino Villar Melgar (XXX.333.772-XX) ; Zilda Figueiredo David (XXX.680.522-XX) 
	1.2. Órgão/Entidade: Superintendência de Administração do Ministério do Planejamento, Orçamento e Gestão Em Rondônia
	1.3. Relator: Ministro Raimundo Carreiro
	1.4. Representante do Ministério Público: Procurador Rodrigo Medeiros de Lima
	1.5. Unidade Técnica: Secretaria de Fiscalização de Pessoal (SEFIP) .
	1.6. Representação legal: não há.
	1.7. Determinações/Recomendações/Orientações: não há.

Segunda Câmara

Ana Nasta Carolina Thomaz (XXX.168.022-XX); Anibal Xavier da Silveira (XXX.750.142-XX); Antonio Carvalho Gomes (XXX.528.232-XX); Caioa da Paixao Silva (XXX.336.142-XX); Candelaria Soares Lopes (XXX.890.362-XX); Cosma de Jesus (XXX.583.162-XX); Deusa Alves Pereira de Souza (XXX.862.662-XX); Eliton Quaresma de Carvalho (XXX.581.282-XX); Emerson Paixao Nunes (XXX.926.782-XX); Fabio Batista de Souza (XXX.027.772-XX); Fabiola Batista de Souza (XXX.807.502-XX); Francisco Gomes da Costa (XXX.103.202-XX); Gilma Lemos da Silva (XXX.118.062-XX); Janara Batista de Souza (XXX.242.512-XX); Maria Euda de Souza (XXX.772.862-XX); Maria Pereira de Moraes (XXX.384.522-XX); Maria dos Anjos Gomes da Silveira (XXX.664.292-XX); Marta da Silva Freitas (XXX.983.302-XX); Márcia Regina Sousa Ferraz (XXX.964.762-XX); Naira Batista de Souza (XXX.242.522-XX); Olindo Gois (XXX.094.682-XX); Osvaldo Fernandes da Silva (XXX.421.312-XX); Rafael Batista de Souza (XXX.242.532-XX); Raimundo Ortiz Quaresma de Carvalho (XXX.281.952-XX); Rocilda Paula de Lima (XXX.748.202-XX); Silvia da Paixao Cruz Silva (XXX.357.362-XX); Vitorino Villar Melgar (XXX.333.772-XX); Zilda Figueiredo David (XXX.680.522-XX)

RAIMUNDO CARREIRO

não há.

Procurador Rodrigo Medeiros de Lima

PENSÃO CIVIL (PCIV)

Secretaria de Fiscalização de Pessoal (SEFIP).